臺灣臺南地方法院刑事判決
110年度交易字第411號
聲  請  人  臺灣臺南地方檢察署檢察官
被      告  HOANG NGUYEN CUONG(越南籍，中文名：黃元疆)


                    住○○市○○區○○路○○0巷00號（內政部移民署高雄收容所收容中）
上列被告因公共危險案件，經檢察官聲請以簡易判決處刑（110
年度撤緩偵字第87號），本院受理後，認為不得逕以簡易判決處
刑，改依通常程序審理，判決如下：
    主  文
本件公訴不受理。
    理  由
一、聲請簡易判決處刑意旨略以：被告HOANG NGUYEN CUONG（中
    文名：黃元疆）於民國108年12月27日16時許起至19時許止
    ，在臺南市○○區○○里○○00○0號居處，飲用啤酒2罐後，仍騎
    乘車牌號碼000-000號重型機車外出行駛於道路上，嗣於同
    日19時37分許，行經同區安業里173線公路北向3.5公里處，
    因交通違規為警攔查，經警於同日20時16分以呼氣酒精測試
    器測定其吐氣所含酒精濃度達0.75MG/L，而查悉上情。因認
    被告涉犯刑法第185條之3第1項第1款之公共危險罪嫌等語。
二、按案件有起訴之程序違背規定之情形者，應諭知不受理之判
    決，並得不經言詞辯論為之；又檢察官簡易判決處刑之聲請
    ，與起訴有同一之效力，刑事訴訟法第303 條第1 款、第30
    7 條、第451 條第3 項分別定有明文。次按檢察官為緩起訴
    處分者，得命被告於一定期間內遵守或履行刑事訴訟法第25
    3 條之2 第1 項各款所定事項。又被告於緩起訴期間內如有
    違背上開應遵守或履行事項之規定時，檢察官固得依職權或
    依告訴人之聲請，撤銷原緩起訴處分，繼續偵查或起訴，但
    以原緩起訴處分已經撤銷為前提，此觀刑事訴訟法第253 條
    之3 第1 項第3 款之規定甚明（最高法院94年度台非字第18
    1 號判決意旨參照）。而檢察官依職權或依告訴人之聲請撤
    銷原處分，繼續偵查或起訴之情形，檢察官應製作撤銷緩起
    訴處分書，敘述其理由；並以正本送達於告訴人、告發人、
    被告及辯護人；而被告接受撤銷緩起訴處分書後，得於10日
    內以書狀敘述不服之理由，經原檢察官向直接上級法院檢察
    署檢察長或檢察總長聲請再議，刑事訴訟法第255 條第1 項
    前段、第2 項前段、第256 條第2 項、第256 條之1 第1 項
    、第2 項分別定有明文。倘撤銷原緩起訴之處分書，未合法
    送達於被告，則該撤銷原緩起訴處分，難認已經確定、生效
    ，與未經撤銷原緩起訴處分無異，檢察官在原緩起訴處分仍
    有效情況下，遽就同一案件提起公訴，法院應認其起訴之程
    序違背規定，依同法第303 條第1 款規定，為不受理之判決
    ，始為適法（最高法院99年度台非字第345 號判決意旨參照
    ）。
三、經查：
  ㈠被告因本件公共危險案件，前經臺灣臺南地方檢察署檢察官
    以109年度偵字第988號為緩起訴處分確定，緩起訴期間為1 
    年，被告應自緩起訴處分確定之日起6 個月內，向公庫支付
    新臺幣7萬元，緩起訴期間自109年2月14日起至110年2月13
    日止。嗣因被告未履行原緩起訴處分所附應向公庫支付上開
    金額之緩起訴處分金，經檢察官於110年1月12日以110 年度
    撤緩字第23 號撤銷原緩起訴處分，並以110年度撤緩偵字第
    87 號向本院聲請簡易判決處刑等情，有該緩起訴處分書、
    緩起訴處分命令通知書、撤銷緩起訴處分書、聲請簡易判決
    處刑書及臺灣高等法院被告前案紀錄表各1 份在卷可稽。
  ㈡又本件檢察官於110年1 月12日所為之110年度撤緩字第23 號
    撤銷緩起訴處分書，依110年1月26日查詢之外人居停留資料
    查詢內容送達於被告前所登記之工作地址、居留地址即「臺
    南市○○區○○里○○00○0號」，並分別於109年1月28日、同年月
    29日寄存送達於上址，有內政部移民署外人居停留資料查詢
    (外勞)明細內容1份、送達證書2份在卷可憑（撤緩卷第5、1
    6、23頁）。
  ㈢然查，被告為越南籍移工，其前所登記之「臺南市○○區○○里○
    ○00○0號」為其工作地址，而被告自109年1月6日即行方(蹤)
    不明，經雇主東鼎木業有限公司向主管機關通報，且於107
    年5月7日入境後，於110年1月26日止仍未出境等情，有內政
    部移民署外人居停留資料查詢(外勞)明細內容、個別查詢及
    列印（詳細資料）各1 份在卷可稽（見撤緩卷第5、21頁）
    。準此，受刑人於109年1月6 日既已行方不明而遭雇主通報
    ，且尚未離境，則前開撤銷緩起訴處分書所送達之「臺南市
    ○○區○○里○○00○0號」一址，已難認係被告之住所、居所或事
    務所，卷內復無其他被告所在地之相關事證，應已符合「住
    、居所、事務所及所在地不明」之要件，而前開撤銷緩起訴
    處分書仍僅向上址為寄存送達而未為公示送達，難謂已生合
    法送達之效力。
  ㈣綜上，本件檢察官撤銷緩起訴處分書尚未合法送達於被告，
    被告對該撤銷緩起訴處分之再議期間無從起算，是該撤銷緩
    起訴處分尚未確定、生效，與未經撤銷原緩起訴處分無異，
    而檢察官在該撤銷緩起訴處分未確定前，逕就同一案件聲請
    簡易判決處刑，揆諸前開說明，其聲請簡易判決處刑程序顯
    然違背規定，且無從補正，爰不經言詞辯論，逕為諭知不受
    理之判決。
四、依刑事訴訟法第452 條、第303 條第1 款、第307 條，判決
    如主文。
本案經檢察官蘇烱峯聲請以簡易判決處刑。
中　　華　　民　　國　　110 　年　　4 　　月　　30　　日
　　　　　　　　　刑事第一庭    法　官　高俊珊
以上正本證明與原本無異。
如不服本判決應於收受送達後20日內向本院提出上訴書狀，並應
敘述具體理由。其未敘述上訴理由者，應於上訴期間屆滿後20日
內向本院補提理由書( 均須按他造當事人之人數附繕本) 「切勿
逕送上級法院」。
                                書記官  洪儀珊　
中　　華　　民　　國　　110 　年　　4 　　月　　30　　日